臺灣臺中地方法院刑事裁定             100年度侵訴字第69號
公  訴  人  臺灣臺中地方法院檢察署檢察官
被      告  張續
指定辯護人  蘇慶良律師
上列被告因妨害性自主罪等案件，經檢察官提起公訴（100年度
偵字第9985號、10262號），本院裁定如下：
    主    文
張續自民國壹佰年玖月參日起延長羈押貳月。
    理  由
一、本件被告張續因涉犯刑法第二百二十一條第一項及第三百三
    十九條第一項之強制性交及詐欺取財罪嫌，前經本院訊問後
    ，認為其犯罪嫌疑重大，有刑事訴訟法第一百零一條第一項
    第一款、第一百零一條之一第一項第二款之情形，而自民國
    一百年六月三日起執行羈押，合先敘明。
二、查，被告於偵查中直承：「(四月十八日是否知道警察在找
    你？)知道，我同居人有跟我說，隔天我去上班，一時想不
    開去自殺。」、「(四月十八日你洗完腎何時回家？)十一時
    許，之後回雲林，十九日中午十二時許回臺中。」、「(你
    剛剛不是說隔天早上上班？)是我的同居人上班。」、「(四
    月十八日到十九日是否躲在家裡夾層？)有，十八日我聽到
    有人找我，我就躲在家裡到隔天同居人去上班，接著燒碳自
    殺。」等語(見一百年度核退字第二二七八號偵查卷第六一
    至六二頁)，足見被告確有躲避警察查緝情事，其確有逃亡
    之虞已堪認定，被告辯護人辯稱：被告有戶籍地，且需在醫
    院治療，並無逃亡之虞云云，尚非可採。又被告前於八十五
    年間因犯強姦及詐欺取財案件，經臺灣雲林地方法院以八十
    六年度訴字第三六七號判處有期徒刑五年二月確定，嗣於九
    十二年間復因犯強制猥褻罪及詐欺取財罪，經臺灣嘉義地方
    法院以九十三年度訴字第二六三號判處有期徒刑一年十月及
    四月，應執行有期徒刑二年確定，甫於九十六年五月五日執
    行完畢，有臺灣高等法院被告前案紀錄表及上開二刑事確定
    判決在卷可稽，其竟再以與前案相同之手法為本案強制性交
    犯嫌，且被告於一百年六月三日本院訊問時亦直承：「(之
    前有無因為相類似的事情被判強制性交？)有。」、「(既然
    有，為什麼還要這樣做？)我一時也改不掉。」等語(見本院
    卷第十五頁背面)，足認被告確有反覆實施強制性交罪嫌之
    虞。又被告犯有本案強制性交及詐欺取財犯行，業經本院判
    處有期徒刑八年六月及六月，應執行有期徒刑八年十月在案
    ，被告之辯護人辯稱被告本案犯嫌並非重大云云，要非可採
    。
三、茲經本院訊問被告後，認被告原羈押原因依然存在，仍有繼
    續羈押之必要，應自一百年九月三日起延長羈押二月，除於
    一百年八月二十六日訊問被告後當庭宣示如主文外，並依刑
    事訴訟法第一百零八條第一項裁定如主文。
中    華    民    國   100    年    8     月    26    日
                  刑事第十一庭審判長法  官  林慧英
                                    法  官  廖純卿
                                    法  官  江奇峰
上正本證明與原本無異。
如不服本裁定，應於送達後五日內，向本院提出抗告狀。
                                    書記官  林素珍
中    華    民    國   100    年    8     月    26    日